【裁判字號】    98,上易,1162
【裁判日期】    980518
【裁判案由】    竊盜
【裁判全文】
臺灣高等法院刑事判決                98年度上易字第1162號
上  訴  人
即  被  告  乙○○
上列上訴人因竊盜案件，不服臺灣士林地方法院98年度審易字第
301號，中華民國98年3月13日第一審判決（起訴案號：臺灣士林
地方法院檢察署98年度偵字第899 號），提起上訴，本院判決如
下：
    主  文
上訴駁回。
    理  由
一、按依刑事訴訟法第350條、第361條、第362條、第367條規定
    ，不服地方法院之第一審判決而上訴者，須提出上訴書狀，
    並應敘述具體理由，為上訴必備之程式；其所提出之書狀未
    敘述上訴理由，或僅曾以言詞陳述上訴理由者，均應於上訴
    期間屆滿後20日內補提理由書於第一審法院。第一審法院經
    形式審查，認逾期未補提上訴理由者，應定期間先命補正；
    逾期未補正者，為上訴不合法律上之程式，應以裁定駁回。
    倘已提出上訴理由，但所提非屬具體理由者，則由第二審法
    院以上訴不合法律上之程式，判決駁回。而所謂具體理由，
    必係依據卷內既有訴訟資料或提出新事證，指摘或表明第一
    審判決有何採證認事、用法或量刑等足以影響判決本旨之不
    當或違法，而構成應予撤銷之具體事由，始克當之（例如：
    依憑證據法則具體指出所採證據何以不具證據能力，或依憑
    卷證資料，明確指出所為證據證明力之判斷如何違背經驗、
    論理法則）；倘僅泛言原判決認定事實錯誤、違背法令、量
    刑失之過重或輕縱，而未依上揭意旨指出具體事由，或形式
    上雖已指出具體事由，然該事由縱使屬實，亦不足以認為原
    判決有何不當或違法者（例如：對不具有調查必要性之證據
    ，法院未依聲請調查亦未說明理由，或援用證據不當，但除
    去該證據仍應為同一事實之認定），皆難謂係具體理由，俾
    與第二審上訴制度旨在請求第二審法院撤銷、變更第一審不
    當或違法之判決，以實現個案救濟之立法目的相契合，並節
    制濫行上訴（最高法院97年度台上字第892 號、97年度台上
    字第1402號、98年度台上字第2133號、98年度台上字第2158
    號、98年度台上字第2189號、98年度台上字第2204號等判決
    意旨參照）。又原審法院對上訴書狀有無記載理由，為形式
    上之審查，認有欠缺，且未據上訴人自行補正者，固應定期
    間先命補正。然上訴理由是否具體，依96年7月4日刑事訴訟
    法第361 條修正理由三之說明，屬第二審法院審查範圍，不
    在命補正之列。
二、本件原審依憑上訴人即被告乙○○之自白、告訴人甲○○之
    指訴、證人黃秀英之證言、贓物認領保管單及本院被告前案
    紀錄表等，認定乙○○前因毒品、妨害公務、竊盜案件，接
    續執行有期徒刑至97年6 月24日假釋出監付保護管束，猶在
    保護管束期間內，竟不知悔改，復於97年12月26日下午1 時
    許，在臺北市○○區○○路306巷17號4樓，趁屋主甲○○不
    在家之際，自公寓四樓樓梯間攀爬窗戶踰越圍牆至上址陽台
    ，打開落地窗侵入住宅內行竊（侵入住宅部分，未據告訴）
    ，共竊得美金24元、新臺幣1,000 元，得手後欲逃離之際，
    遭鄰人發覺報警，在臺北市○○區○○路308 巷10號頂樓查
    獲。適用刑法第321 條第1項第2款，論處乙○○犯踰越安全
    設備竊盜罪，處有期徒刑拾月。核無違誤或不當。
三、上訴意旨略以：伊觸犯竊盜罪，本應接受司法審判，但伊非
    因貪念而犯罪，而是因女友身體不適，非常痛苦，持續約 2
    日，伊沒錢帶其看病，告貸無門，又不忍女友病痛難受，迫
    於無奈，才會犯下竊盜罪，伊綜合前次服刑時其他竊盜受刑
    人犯案情節及量刑結果，認為原判決量刑過重，原審如以伊
    於保護管束期間再犯罪而加重其刑，亦深感不服。請憐憫伊
    子女無母親照顧，將原判決撤銷，從輕量刑云云。第按：關
    於刑之量定，係實體法上賦予法院得為自由裁量之事項，倘
    其量刑已以行為人之行為罪責為基礎，並斟酌刑法第57條各
    款所列情狀，在法定刑度內，酌量科刑，如無偏執一端，致
    明顯失出失入情形，上級審法院即不得單就量刑部分遽指為
    不當或違法。經查：原審就其刑之裁量，已審酌被告犯罪手
    段及竊得財物之價值，與犯罪後供認犯行之態度，並考量被
    告於保護管束期間不思悔改而仍違犯本案之罪等一切情狀，
    而於6月以上、5年以下有期徒刑之法定刑度範圍內，量處有
    期徒刑10月，並無逾越法定刑度量刑之違法，亦難遽認有何
    畸重畸輕之不當。上訴人倘仍不服，自應說明原判決就其刑
    之量定有何輕重失衡、濫用裁量權或不適用法則之情形，構
    成應予撤銷之具體理由。上訴意旨置原判決量刑之理由於不
    顧，專憑己見指摘原判決量刑過重，未依原判決所載，具體
    指摘其有何足以影響判決本旨或量刑之不當或違法，與法律
    規定得為上訴第二審之具體理由，不相適合。本件上訴自形
    式上觀察，殊不足以認為原判決有何不當或違法，衡以首開
    規定及說明，與未提出具體理由無異，其上訴不符法律上之
    程式，爰不經言詞辯論，予以駁回。
據上論結，應依刑事訴訟法第367條前段、第372條，判決如主文
。
中    華    民    國    98    年     5    月    18    日
                  刑事第十二庭審判長法  官  蔡永昌
                                    法  官  施俊堯
                                    法  官  蔡新毅
以上正本證明與原本無異。
不得上訴。
                                    書記官  楊秋鈴
中    華    民    國    98    年    5     月    18    日


司法院資訊處製作；財團法人民間司法改革基金會備份。
